臺灣彰化地方法院刑事判決　　　　　　　96年度訴字第2231號
公　訴　人　臺灣彰化地方法院檢察署檢察官
被　　　告　甲○○
　　　　　　　　　　（現另案於臺灣彰化看守所羈押中）
上列被告因違反毒品危害防制條例，經檢察官提起公訴（96年度
毒偵字第4766、5340號），本院行簡式審判，判決如下：
    主  文
甲○○施用第一級毒品，累犯，處有期徒刑拾月；又施用第二級
毒品，累犯，處有期徒刑伍月。應執行有期徒刑壹年貳月。
    事實及理由
一、犯罪事實：
  (一)甲○○前因受強制戒治，於民國（下同）92年12月19日停止
    執行出所。復因2次施用毒品罪、1次偽造文書罪，經本院（
    94年度訴字第194號、94年度訴字第542號）判決有期徒刑10
    月、5月、4月，定應執行刑1年5月，已於95年11月1日執行
    完畢出監（構成累犯）。
  (二)甲○○不知悔改，基於施用第一級毒品海洛因之犯意，於
    96年9月4日凌晨3時許，在彰化縣員林鎮路○○路名之路旁
    ，以將海洛因加水混合後以注射針筒注射體內之方式，施用
    第一級毒品海洛因1次；另基於施用第二級毒品甲基安非
    他命之犯意，於96年9月3日早上9時許，在其位於臺中市○
    ○區○○街13巷7之5號居所，以將甲基安非他命放置在玻璃
    管燒烤後加以吸食之方式，施用第二級毒品甲基安非他命1
    次。
  (三)嗣於96年9月4日中午12時5分許，為警在上開居所查獲，經
    其同意採集其尿液送驗，結果呈「嗎啡、可待因、甲基安非
    他命、安非他命」陽性反應，始悉上情。
二、認定事實之證據及理由：
  (一)被告於警訊、本院準備程序中之自白。
  (二)彰化縣警察局田中分局委託檢驗尿液代號與真實姓名對照認
    證單，均證明被告接受採尿送驗之事實。
  (三)詮昕科技股份有限公司濫用藥物尿液檢驗報告書，證明被告
    驗尿呈現「嗎啡、可待因、安非他命、甲基安非他命」之陽
    性反應。按行政院衛生署管制藥物管理局93年7月16日管
    檢字第0930006199號函示意見：「依據Clark's Analysis
    of Drugs and Poisons一書第三版之記載：... 第一級毒品
    海洛因亦可代謝成嗎啡，且海洛因常見含有少量6-乙醯可待
    因雜質成分，該成分可代謝為可待因及嗎啡。... 」（參照
    行政院衛生署管制藥品管理局發行「濫用藥物檢驗相關解釋
    彙編」P.14）故可證明被告因施用海洛因而同時檢出「可待
    因、嗎啡」陽性反應。又被告被告甲基安非他命指數為
    34547ng/ml，但安非他命指數僅為4685ng/ml，濃度相差懸
    數。而法務部調查局93年5月4日調科壹字00000000000號函
    示意見：「依據英國藥學協會所編之Clark's isolation
    and indentification of drugs乙書.. 記載人體施用甲基
    安非他命後，在主要代謝物中未改變型態之甲基安非他命佔
    施用劑量達43％，而安非他命則為約5％。」（司法院編印
    ，法官辦理刑事案件參考手冊(一)--毒品危害防制條例部分
    --P. 168）被告尿液中排出之部分安非他命反應，應係甲基
    安非他命之代謝物。
  (四)臺灣高等法院被告全國前案紀錄表，全國施用毒品案件紀錄
    表，證明被告於強制戒治後五年內再犯本罪。
  (五)被告自白核與事實相符，足堪採信。本件事證明確，被告施
    用第一、二級毒品犯行，已可認定。
三、論罪科刑：
  (一)核被告所為，係犯毒品危害防制條例第10條第1、2項之施用
    第一、二級毒品罪。被告持有毒品之低度行為，應為施用之
    高度行為所吸收，不另論罪。
  (二)被告有事實欄內之徒刑執行經過，此有臺灣高等法院被告全
    國前案紀錄表可稽，其受此有期徒刑執行完畢後，五年以內
    故意再犯有期徒刑以上之罪，應依累犯規定，各加重其刑。
  (三)量刑審酌：被告自92年戒治以來，亦有一次毒品徒刑前科，
    此次除施用毒品外，亦涉入販賣重罪，可見從未下定決心戒
    毒，欠缺自制力。被告自述已婚，育有一子，自己曾經擺攤
    賣衣服，與丈夫分居後認識巫誌峰，又染上毒癮等語。被告
    本有正當家庭，卻不知珍惜身體一再吸毒沈淪，使得一個家
    庭面臨破碎局面，惟犯罪後坦承犯行，態度尚屬良好等一切
    情狀，各量處如主文所示，並定應執行刑，以示懲儆。
  (四)甲○○於96年9月5日凌晨0時15分許，接受臺灣彰化看守所
    入所檢身時，為該所管理員於其身穿之上衣口袋中查獲之結
    晶體1包（毛重約1.27公克），未經鑑定其成分為何，暫不
    宣告沒收，待檢方另行送鑑定，如確定為毒品，再依違禁物
    單獨聲請沒收之規定處理之。
四、適用法律：
  (一)刑事訴訟法第273條之1、第310條之2、第454條第1項。
  (二)毒品危害防制條例第10條第1、2項、第18條第1項前段，刑
    法第11條前段、第47條第1項、第51條第5款。
本案經檢察官張尹敏到庭執行職務。
中　　華　　民　　國　　96　　年　　11 　月　　26  　日
                  刑事第三庭    法  官  葉明松
以上正本證明與原本無異。
如不服本判決，應於判決送達後10日內，向本院提出上訴書狀，
上訴書狀應「敘述具體上訴理由」，並按他造當事人之人數附繕
本。「切勿逕送上級法院」。
中　　華　　民　　國　　96　　年　　11 　月　　27  　日
                                書記官  于淑真
附錄本案論罪法條：
毒品危害防制條例第10條
施用第一級毒品者，處 6 月以上 5 年以下有期徒刑。
施用第二級毒品者，處 3 年以下有期徒刑。
